臺灣臺中地方法院行政訴訟判決
110年度交字第87號
原      告  鄭忠良  

被      告  臺中市交通事件裁決處
                      設臺中市○○區○○○路00號
代  表  人  黃士哲    住同上
訴訟代理人  黃曉妍律師
上列當事人間交通裁決事件，原告不服被告民國110年1月7日中
市裁字第68-GCH881434號裁決書，提起行政訴訟，本院判決如下
：
    主  文
原告之訴駁回。
訴訟費用新臺幣參佰元由原告負擔。
    事實及理由
一、程序事項：按行政訴訟法第237 條之7 規定，交通裁決事件
    之裁判，得不經言詞辯論為之。本件屬交通裁決事件，依兩
    造所述各節及卷內資料其事證已臻明確，本院認無經言詞辯
    論之必要，爰不經言詞辯論而為判決。
二、事實概要：原告所有號牌G6D-208號普通重型機車（下稱系
    爭車輛）於民國109年8月13日18時6分許，行經臺中市大里
    區西榮路與大明路口，因「闖紅燈」之違規行為，遭民眾於
    109年8月14日檢具事證檢舉，為臺中市政府警察局霧峰分局
    （下稱舉發機關）員警認定該車違反道路交通管理處罰條例
    第53條第1項之規定，逕行對車主即原告掣開第GCH881434號
    舉發違反道路交通管理事件通知單。原告未於到案期限檢具
    事證及應歸責人相關資料，向被告告知應歸責人，被告即依
    道路交通管理處罰條例第85條第4項規定，推定原告有過失
    ，並依道路交通管理處罰條例第85條第1項後段「仍依本條
    例各該違反條款規定處罰」之規定，續於110年1月7日以中
    市裁字第68-GCH881434號裁決書（下稱原處分），依道路交
    通管理處罰條例第53條第1項、第63條第1項第3款及「違反
    道路交通管理事件統一裁罰基準表」之規定，按期限內到案
    之基準，裁處原告第1階段罰鍰新臺幣（下同）1,800元，並
    記違規點數3點。原告不服，提起本件行政訴訟。
三、原告主張略以：原告遵守交通法規停於機車停等區內等待綠
    燈亮起，此時原告機車煞車燈有亮著，代表原告是守法等紅
    燈轉綠燈，號誌變換都是紅燈直接變綠燈，而這時還是紅燈
    ，更讓民眾誤闖不小心等語，並聲明：原處分撤銷，訴訟費
    用由被告負擔。
四、被告答辯則以：
  ㈠本件應適用之法律依據為道路交通管理處罰條例第53條第1項
    、第63條第1項第3款、第7條之1、第85條第1項及第4項、道
    路安全規則第102條第1項第1款、道路交通標誌標線號誌設
    置規則第170條第1項前段、第206條第1項第4款、第206條第
    1項第5款第1目、行政罰法第7條第1項等規定。
  ㈡案經轉據舉發機關109年10月19日中市警霧分交字第11090085
    372號函復說明略以：「經查本分局員警接獲民眾檢舉交通
    違規製單，逕舉車號000-000重機車於109年8月13日18時6分
    在本市大里區西榮路與大明路口之違規行為，爰依『道交條
    例』第53條第1項予以舉發」。
  ㈢次查舉發機關檢附之檢舉民眾行車紀錄器畫面時間0000-00-0
    0 00：06：02時至18：06：14時檢舉民眾車輛(下稱該車)行
    駛於臺中市大里區大明路往西方向行駛至西榮路口，當時大
    明路往西方向號誌為圓形紅燈，此時號牌G6D-208號機車(下
    稱系爭車輛)於停等線後面機車停等區內停等紅燈，大明路
    往西方向遠端號誌仍在紅燈倒數，系爭車輛竟沿著大明路往
    西方向直行通過路口至銜接路段，影像畫面連續自然並未中
    斷。
　㈣原告主張被告認不足採。蓋因：㈠從上揭資料顯示，系爭車輛
    一開始雖於臺中市大里區大明路往西方向與西榮路口機車停
    等區內停等紅燈，惟前方號誌仍在紅燈倒數時，系爭車輛即
    乘機直行通過路口至銜接路段，認系爭車輛闖紅燈之事證明
    確，自應受罰。㈡本件係民眾檢舉，逕行舉發車主即原告，
    原告未於到案期限檢具事證及應歸責人相關資料，向被告告
    知應歸責人，被告即依「道交條例」第85條第4項規定，推
    定原告有過失，並依「道交條例」第85條第1項後段「仍依
    本條例各該違反條款規定處罰」之規定，續以原處分，裁處
    原告罰鍰1,800元，並記違規點數3點，自無違誤等語，並聲
    明：原告之訴駁回，訴訟費用由原告負擔。
五、本院之判斷：
  ㈠按道路交通管理處罰條例第53條第1項規定：「汽車駕駛人，
    行經有燈光號誌管制之交岔路口闖紅燈者，處新臺幣1 千8
    百元以上5 千4 百元以下罰鍰。」、第63條第1 項第3 款規
    定：「汽車駕駛人有下列各款所列條款之一者，除依原條款
    處罰鍰外，並予記點：三、有……第53條……情形之一者，各記
    違規點數3點」。道路交通安全規則第102條第1項第1款規定
    ：「汽車行駛至交岔路口，其行進、轉彎，應依下列規定：
    一、應遵守燈光號誌或交通指揮人員之指揮，遇有交通指揮
    人員指揮與燈光號誌並用時，以交通指揮人員之指揮為準。
    」、道路交通標誌標線號誌設置規則第206條第1項第5款第1
    目規定：「行車管制號誌各燈號顯示之意義如左：五、圓形
    紅燈（一）車輛面對圓形紅燈表示禁止通行，不得超越停止
    線或進入路口。」可知，汽車駕駛人行駛至有燈光號誌管制
    之交岔路口，其行進、轉彎應遵守燈光號誌之指示，而燈光
    號誌顯示為圓形紅燈者，應完全停止並禁止為任何通行行為
    ，不得超越停止線或進入路口。從而，駕駛人於紅燈狀態下
    ，不遵守道路交通號誌紅燈之指示，超越停止線進入路口，
    應屬道路交通法規所定義「闖紅燈」行為。
  ㈡查本件如事實概要所述之情事，有舉發單綜合查詢、郵寄歷
    程、舉發機關109年10月19日中市警霧分交字第11090085372
    號函、檢舉民眾行車紀錄器畫面擷圖、舉發機關110年3月17
    日中市警霧分交字第1100010212號函、員警職務報告書、原
    處分、送達證書、機車車籍查詢、駕駛人基本資料、採證光
    碟等資料附卷可稽（見本院卷第51-53、61-64、77-79、83-
    91頁），堪信為真實。
  ㈢原告雖主張原告遵守交通法規停於機車停等區內等待綠燈亮
    起，此時原告機車煞車燈有亮著，代表原告是守法等紅燈轉
    綠燈，號誌變換都是紅燈直接變綠燈，而這時還是紅燈，更
    讓民眾誤闖不小心云云，惟查：依舉發機關109年10月19日
    中市警霧分交字第11090085372號函檢附檢舉民眾行車紀錄
    器畫面擷圖（見本院卷第63-64頁），可知檢舉民眾行車紀
    錄器畫面時間0000-00-00 00：06：04時至18：06：10時臺
    中市○○區○○路○○○○○○○路○號誌為圓形紅燈，系
    爭車輛原本於停等線後面機車停等區內停等紅燈，之後大明
    路往西方向遠端號誌仍在紅燈倒數，系爭車輛竟沿著大明路
    往西方向直行通過路口至銜接路段等情。原告於上開時、地
    ，駕駛系爭車輛沿大明路往西方向行駛至西榮路口時，該路
    段之燈光號誌為紅燈，以管制大明路往西方向之行車，而該
    路口已設置有停止線及號誌燈，參照交通部62年7 月14日交
    路字第12815 號函釋關於交岔路口自何處算起：「未設置號
    誌燈者，自四個轉角處起算。設有號誌燈者，自燈柱起算。
    劃有停止標線者，自停止標線起算。」可知上開路口範圍之
    界定，係自停止標線或燈柱起算，大明路與西榮路口之交會
    處，屬於交岔路口，即通過該路口之停止標線，足認已屬進
    入該路口之範圍。故原告之行為自構成道路交通管理處罰條
    例第53條第1 項「闖紅燈」之規定，被告依法所為原處分並
    無違誤，原告訴請撤銷，為無理由，應予駁回。
  ㈣綜上所述，原告違規事證明確，被告依法所為原處分並無違
    誤，原告訴請撤銷，為無理由，應予駁回。
六、本件事證已臻明確，兩造其餘主張及陳述，經核於判決結果
    不生影響，爰不逐一論列，附此敘明。
七、本件第一審裁判費為300 元，應由原告負擔，爰確定第一審
    訴訟費用額如主文第2 項所示。
據上論結，本件原告之訴為無理由，依行政訴訟法第237 條之7
、第98條第1 項前段、第237 條之8 第1 項，判決如主文。
中　　華　　民　　國　　110 　年　　10　　月　　20　　日
　　　　　　　　　行政訴訟庭　法　官　楊萬益
以上正本證明與原本無異。
如不服本判決，應於判決送達後20日內，向本院提出上訴狀，其
未表明上訴理由者，應於提出上訴後20日內向本院補提理由書（
均須按他造人數附繕本）。上訴理由應表明關於原判決所違背之
法令及其具體內容，或依訴訟資料可認為原判決有違背法令之具
體事實。 
中　　華　　民　　國　　110 　年　　10　　月　　21　　日
                              書記官　簡芳敏